【裁判字號】    99,易,815
【裁判日期】    990420
【裁判案由】    傷害等
【裁判全文】
臺灣臺中地方法院刑事判決               99年度易字第815號
公  訴  人  臺灣臺中地方法院檢察署檢察官
被      告  乙○○
上列被告因傷害等案件，經檢察官提起公訴（98年度偵字第1565
1號），本院判決如下：
    主    文
乙○○犯恐嚇危害安全罪，處拘役伍拾日，如易科罰金，以新臺
幣壹仟元折算壹日。又共同犯傷害人之身體罪，處有期徒刑肆月
，如易科罰金，以新臺幣壹仟元折算壹日。
    犯罪事實
一、乙○○於民國98年4月30日22時許，駕駛車牌號碼D5-2171號
    自用小客車，行經臺中市○區○○路與東光園路口時，不慎
    與陳勝騰騎乘之機車發生交通事故，陳勝騰遂商請經營機車
    行之友人甲○○前來對受損機車估價，欲據此估價表要求乙
    ○○賠償，惟乙○○不滿甲○○估價過高，拒絕當場賠償陳
    勝騰之車損。且於同日23時許，在上開事故地點，基於恐嚇
    之犯意，對甲○○恫稱：「你很臭屁喔，店不用再開了」等
    語，以將加害財產之言詞，使甲○○心生恐懼，致生危害於
    甲○○之安全。再乙○○因對甲○○估價過高懷恨在心，竟
    於98年5月4日20時許，夥同真實姓名、年籍不詳之成年友人
    共約10人，共同基於傷害之犯意聯絡與行為分擔，由其中2
    名女姓友人共乘機車前往甲○○經營之機車行，對甲○○佯
    稱：渠等有1部機車在臺中市○區○○○路上故障，請甲○
    ○前往修理機車云云，致甲○○不疑有他，依指示前往指定
    地點欲修繕機車，待甲○○於同日20時50分到達上開地點後
    ，埋伏在現場之乙○○等人竟手持木棍、球棒等工具圍毆甲
    ○○，致甲○○因而受有頭部多處挫傷、流鼻血、頸部、背
    部、左手、左大腿多處挫傷、左上排兩牙齒斷裂等傷害。行
    兇後，乙○○等人即分別騎乘機車自現場逃逸。嗣甲○○報
    警處理，始循線查得上情。
二、案經甲○○訴由臺中市警察局第三分局報告臺灣臺中地方法
    院檢察署檢察官偵查起訴。
    理    由
一、訊據被告乙○○固坦承上開駕駛車輛與陳勝騰騎乘之機車發
    生交通事故，陳勝騰並找來甲○○估價，而其對於甲○○之
    估價認為過高，事後並曾糾眾在臺中市○區○○○路處毆打
    甲○○使其受傷等情，然矢口否認於車禍當場，有何恐嚇甲
    ○○之行為，並辯稱：當時並無任何恐嚇言語云云。
二、然本院查：
（一）告訴人甲○○於98年5月4日前往中國醫藥大學附設醫院就
      診，其受有頭部多處挫傷、流鼻血、頸部、背部、左手、
      左大腿多處挫傷、左上排兩牙齒斷裂等傷害，其有該醫院
      診斷證明書附卷可稽（警卷第25頁）。其於警訊、偵查中
      並就事情之始末詳為陳述（警卷第7頁至第16頁、第20頁
      至第21頁、偵卷第7頁至第9頁、第13頁、第30頁至第31頁
      ）。而就被告所爭執之恐嚇部分，其於警訊中並稱：「那
      天陳勝騰叫我去車禍現場估價機車修理費用，與乙○○產
      生摩擦，當時乙○○與同夥就有叫我小心一點，店不讓我
      開下去」（警卷第10頁）、「於98年4月30日23時30分許
      在臺中市○區○○路與東光園路口遭乙○○以言詞恐嚇叫
      我小心一點，機車修理行不讓我開下去等詞」、「我當時
      心中很懼怕，很害怕他會來店裡找我的麻煩」（警卷第15
      頁）、「就是在98年4月30日22時15分許我客人陳勝騰與
      乙○○在臺中市○區○○○路與振興路口發生車禍，於是
      我朋友陳勝騰就叫我去評估機車修理的費用，然後我到達
      現場估價完後我就自行先離開了，然後約23時30分許我客
      人陳勝騰打電話告訴我說對方對估價之金錢方面有問題，
      要我再回到現場，然後我就回到現場，一到現場乙○○就
      說要記住我的臉，等一下警察離開後要辦我，並叫我小心
      一點，店不要開下去了」（警卷第16頁）等情。並於偵查
      中指稱：「我一到現場，乙○○就大聲用臺語說：『就是
      他，就是他，將他記住』，他朋友就過來說：『你很臭屁
      ，機車行不用再開了』，乙○○也跟我說我店不用開了」
      （偵卷第8頁）。已明白指訴被告乙○○確實出言恐嚇。
（二）而證人李志鴻於警訊中亦稱：「就是在98年4月30日23時
      30 分甲○○到達我朋友陳勝騰發生車禍的現場欲談機車
      估價問題，他一到場另一男子就對他說你小心一點，店不
      要開了」等語、「事後我知道他（該男子）叫乙○○」，
      並指認乙○○之口卡照片確認（警卷第18頁至第19頁）。
      且其於偵查中亦稱：「他（指乙○○）甲○○他家電話及
      住址，甲○○不理他，他就接著說以後你店不用開了」、
      「（問：以上言論你是否親耳聽到？）答：有，我就站在
      旁邊」（偵卷第11頁）等情。
（三）至於陳勝騰於偵查中雖稱：沒有聽到乙○○恐嚇，是他的
      朋友說的，而且是其轉述給甲○○云云（偵卷第10頁），
      然其所述情節顯然與前開甲○○、李志鴻所述均不符合，
      ，況依現場爭執紛雜情形，陳勝騰又為車禍之當事人，其
      於當下僅關注自己車禍之情事，未如甲○○般係受恐嚇之
      當事者、如李志鴻般為單純之第三人，觀察自較貼近事實
      ，陳勝騰之偵查與甲○○、李志鴻相異處，實無可採認。
（四）此外復有路口監視器翻拍照片及現場照片23張（警卷第39
      頁至第40頁、第49頁至第57頁）、現場位置圖1紙（警卷
      第58頁）在卷可為佐證，被告犯行均可認定。
三、核被告乙○○所為，以言詞恐嚇甲○○部分，係犯刑法第
    305條之恐嚇危害安全罪；所為傷害甲○○部分，係犯刑法
    第277條第1項之傷害罪。被告就所犯傷害罪部分與真實姓名
    、年籍不詳之成年友人共約10人間，有犯意聯絡及行為分擔
    ，均為共同正犯。而其所犯上開2罪，犯意各別、行為不同
    ，應分論併罰。爰審酌被告素無不良前科，此有臺灣高等法
    院被告前案紀錄表1紙在卷可查，其因年輕氣盛，竟因細故
    即出言恐嚇他人，事後並糾眾毆打對方，致造成甲○○傷害
    不輕，暨僅坦承傷害部分，且仍無法與對方和解等一切情狀
    ，各量處如主文所示之刑，及易科罰金之折算標準。
據上論斷，應依刑事訴訟法第299條第1項前段，刑法第28條、第
277條第1項、第305條、第41條第1項，刑法施行法第1條之1第1
項、第2項前段，判決如主文。
中    華    民    國    99    年    4    月    20    日
                  刑事第八庭    法  官  劉國賓
以上正本證明與原本無異。
如不服本判決應於收受判決後10日內向本院提出上訴書狀，並應
敘述具體理由；其未敘述上訴理由者，應於上訴期間屆滿後20日
內向本院補提理由書（均須按他造當事人之人數附繕本）「切勿
逕送上級法院」。
                                書記官  張隆成
中    華    民    國    99    年    4     月    20    日
附錄論罪科刑法條：
中華民國刑法第277條
（普通傷害罪）
傷害人之身體或健康者，處 3 年以下有期徒刑、拘役或 1 千元
以下罰金。
犯前項之罪因而致人於死者，處無期徒刑或 7 年以上有期徒刑
；致重傷者，處 3 年以上 10 年以下有期徒刑。
中華民國刑法第305條
（恐嚇危害安全罪）
以加害生命、身體、自由、名譽、財產之事，恐嚇他人致生危害
於安全者，處 2 年以下有期徒刑、拘役或 3 百元以下罰金。

司法院資訊處製作；財團法人民間司法改革基金會備份。
